【裁判字號】    99,審訴,762
【裁判日期】    991207
【裁判案由】    違反毒品危害防制條例
【裁判全文】
臺灣新竹地方法院刑事宣示判決筆錄
公  訴  人  臺灣新竹地方法院檢察署檢察官
被      告  陳皓婷
指定辯護人  本院公設辯護人周凱珍
上列被告因違反毒品危害防制條例案件，經檢察官提起公訴（99
年度撤緩毒偵字第28號）後，聲請本院改依協商程序而為判決，
於中華民國99年12月7日下午4時在本院刑事第九法庭宣示判決，
出席職員如下：
                                      審判長法官  邱忠義
                                          書記官  王思穎
                                          通  譯  邱立杰
法官起立朗讀判決主文、犯罪事實要旨、處罰條文，及告以上訴
限制、期間並提出上訴狀之法院，且諭知記載其內容：
一、主  文：
    陳皓婷施用第一級毒品，累犯，處有期徒刑拾壹月；又施用
    第二級毒品，累犯，處有期徒刑柒月。應執行有期徒刑壹年
    月。
二、犯罪事實要旨：
（一）陳皓婷 (1)前曾於民國92年間，因違反毒品危害防制條例
      案件，經本院於92年9月22日以92年度訴字第184號判決判
      處有期徒刑8月、5月，應執行有期徒刑1年確定，於94年1
      月8日縮刑期滿執行完畢。(2)又於94年間，因違反毒品危
      害防制條例案件，經本院於94年12月20日以94年度訴字第
      755號分別判處有期徒刑1年及8月，應執行有期徒刑1年 6
      月，嗣經臺灣高等法院於95年 3月 3日以95年度上訴字第
      599 號判處上訴駁回，而於95年3月30日確定；(3)又於95
      年間因違反毒品危害防制條例案件，經臺灣高等法院於96
      年2 月13日以96年度上訴字第57號分別判處有期徒刑10月
      及6月，應執行有期徒刑1年2月確定；(4)又於95年間因偽
      造文書案件，經臺灣桃園地方法院於96年 3月12日以96年
      度壢簡字第473號判處有期徒刑6月，於96年4月9日確定。
      嗣上揭 (2)至(4)之案件經臺灣桃園地方法院於96年8月20
      日以96年度聲減字第3050號裁定，就上揭 (2)及 (4)所示
      案件，分別減為有期徒刑6月、4月 及3月，應執行有期徒
      刑11月；就上揭 (3)所示案件，分別減為有期徒刑5月及3
      月，應執行有期徒刑7月確定。(5)其又於96年間因違反毒
      品危害防制條例案件，經臺灣桃園地方法院於96年8 月16
      日以96年度審訴字第281號分別判處有期徒刑10月及6月，
      均分別減為有期徒刑5月及3月，應執行有期徒刑6 月，於
      96年9月17日確定。上開所有案件接續執行，並於97年8月
      3日縮刑期滿執行完畢。
（二）陳皓婷前曾於89年間因施用毒品案件，經臺灣新竹地方法
      院檢察署檢察官聲請，而經本院於89年2 月2 日以89年度
      毒聲字第375 號裁定送勒戒處所觀察、勒戒，旋因觀察、
      勒戒結果，認無繼續施用毒品傾向，經臺灣新竹地方法院
      檢察署檢察官於89年2 月24日以89年度毒偵字第529 號為
      不起訴處分確定。又於90年間因施用毒品案件，經臺灣新
      竹地方法院檢察署檢察官聲請，而經本院於90年11月13日
      以90年度毒聲字第1682號裁定送勒戒處所觀察、勒戒，旋
      因觀察、勒戒結果，亦認無繼續施用毒品之傾向，經臺灣
      新竹地方法院檢察署檢察官於91年1 月18日以90年度毒偵
      字第1528、1551、1835號為不起訴處分確定。又於92年間
      ，因施用毒品案件，經臺灣新竹地方法院檢察署檢察官聲
      請，而經本院於92年3 月26日以92年度毒聲字第249 號裁
      定令入戒治處所施以強制戒治，嗣因毒品危害防制條例於
      93年1 月9 日修正施行而停止戒治出所，刑責部分則經臺
      灣新竹地方法院檢察署檢察官起訴，而經本院於92年8 月
      27日以92年度訴字第184 號判處有期徒刑8 月、5 月，應
      執行有期徒刑1 年確定。其又於94年間因施用毒品案件，
      經本院於94年12月20日以94年度訴字第755 號分別判處有
      期徒刑1 年及8 月，應執行有期徒刑1 年6 月，嗣經臺灣
      高等法院於95年3 月3 日以95年度上訴字第599 號判處上
      訴駁回，而於95年3 月30日確定。又於95年間因施用毒品
      案件，經臺灣高等法院於96年2 月13日以96年度上訴字第
      57號分別判處有期徒刑10月及6 月，應執行有期徒刑1 年
      2 月確定。其又於96年間因施用毒品案件，經臺灣桃園地
      方法院於96年8 月16日以96年度審訴字第281 號分別判處
      有期徒刑10月及6 月，均分別減為有期徒刑5 月及3 月，
      應執行有期徒刑6 月，於96年9 月17日確定。
（三）詎其仍不知戒斷毒癮，於前開觀察勒戒處分執行完畢釋放
      後，「5 年內再犯」施用毒品案件，並經法院判處罪刑確
      定後，復基於施用第一級毒品海洛因及第二級毒品安非他
      命之犯意，於98年3 月17日13時許，在新竹縣竹東鎮○○
      路及長春路口郵局前自用小客車內，施用第二級毒品安非
      他命；另於98年3 月17日23時20分許，為警採尿時起回溯
      26小時內之某時，在不詳處所，施用第一級毒品海洛因。
      嗣為警於98年3 月17日21時30分許，在新竹縣竹東鎮○○
      路及長春路口郵局前之自用小客車內查獲。
（四）案經新竹縣政府警察局移送臺灣新竹地方法院檢察署檢察
      官偵查起訴。
三、處罰條文：
    毒品危害防制條例第10條第1項、第2項，刑法第11條前段、
    第47條第1項、第50條、第51條第5款。
四、協商判決除有刑事訴訟法第455 條之4 第1 項第1 款於本訊
    問程序終結前，被告撤銷協商合意或檢察官撤回協商聲請者
    ；第2 款被告協商之意思非出於自由意志者；第4 款被告所
    犯之罪非第455 條之2 第1 項所定得以協商判決者；第6 款
    被告有其他較重之裁判上一罪之犯罪事實者；第7 款法院認
    應諭知免刑或免訴、不受理者情形之一，及違反同條第2 項
    「法院應於協商合意範圍內為判決；法院為協商判決所科之
    刑，以宣告緩刑或2 年以下有期徒刑、拘役或罰金為限」之
    規定者外，檢察官與被告均不得上訴。
五、如有前項得上訴之情形，得自收受宣示判決筆錄送達之日起
    10 日內，向本院提出上訴書狀，上訴於第二審法院。
本案經檢察官陳中順到庭執行職務。
中    華    民    國    99   年    12    月     7     日
                  刑事第九庭書  記  官        王思穎
                            審判長法官        邱忠義
以上筆錄正本係照原本作成。
中    華    民    國    99    年    12    月    7     日
                            書  記  官        王思穎
附錄本案處罰實體法條全文：
毒品危害防制條例第10條第1 項、第2 項：
施用第一級毒品者，處6 月以上5 年以下有期徒刑。
施用第二級毒品者，處3 年以下有期徒刑。

司法院資訊處製作；財團法人民間司法改革基金會備份。
